臺灣南投地方法院民事裁定
110年度法字第19號
聲  請  人  許家銘  
代  理  人  謝金勳  
上列聲請人聲請變更財團法人黃帝文教基金會捐助章程，本院裁
定如下：
    主  文
財團法人黃帝文教基金會捐助章程第五條、第六條、第六之一條
、第七條、第八條、第九條、第十條、第十四條，准予變更如附
件即財團法人黃帝文教基金會捐助章程修正前後對照表「修正後
章程」欄所示。
其餘聲請駁回。
程序費用新臺幣壹仟元由聲請人負擔。
    理  由
一、按財團之組織及其管理方法，由捐助人以捐助章程或遺囑定
    之；捐助章程或遺囑所定之組織不完全，或重要之管理方法
    不具備者，法院得因主管機關、檢察官或利害關係人之聲請
    ，為必要之處分，民法第62條定有明文。從而，依民法第62
    條規定聲請法院就捐助章程為必要之處分者，以財團之組織
    不完全，或重要之管理方法不具備為要件。而所謂「財團之
    組織不完全」者，例如財團內部之董事會或監察人之組織不
    完全者是；所謂「重要之管理方法者」，例如董監事之任免
    方式、董事會執行事務之決議方法及財團財產之管理方法等
    是，如不屬於上述事項之章程變更，則祇需取得目的事業主
    管機關之許可，即可聲請該管法院辦理變更登記。故財團法
    人辦理章程變更事宜時，應依上述規定，或祇需取得目的事
    業主管機關之許可，或向法院聲請為必要之處分或變更其組
    織之裁定，因其事項之不同，而為不同之聲請程序（最高法
    院85年度台抗字第320號裁定意旨參照）。
二、聲請意旨略以：聲請人為財團法人黃帝文教基金會之董事長
    ，該財團法人於民國87年12月8日經臺灣省政府教育廳許可
    成立（現主管機關改隸文化部）許可設立，並經本院於87年
    12月21日核准發給法人登記證書，嗣於107年4月3日准為變
    更登記。因應財團法人法之修定，遂於110年5月5日經第一
    次董事會決議通過修正捐助章程如附件捐助章程修正前後對
    照表「修正後章程」欄所示，爰依民法第62條之規定，請求
    裁定准為變更章程。
三、經查：
  ㈠聲請人主張之上揭事實，業據其提出財團法人黃帝文教基金
    會法人登記證書、110年5月5日第一次董事會會議紀錄等影
    本為證，自堪信為真實。聲請人將財團法人黃帝文教基金會
    捐助章程修正前後對照表徵詢主管機關文化部之意見，經該
    部前以110年7月11日文綜字第1101015603號函許可在案。經
    核聲請人聲請准予變更修正條文如附件捐助章程修正前後對
    照表「修正後章程」欄第5條、第6條、第6之1條、第7條、
    第8條、第9條、第10條、第14條所示，此部分條文之變更，
    核屬完備財團之組織及其重要管理方法，與該財團法人設立
    之目的及財團法人法之立法精神並無違背，且與民法有關法
    人之規定亦無牴觸，其聲請變更章程，尚無不合，應予准許
    。
  ㈡至聲請人聲請准予變更財團法人黃帝文教基金會捐助章程修
    正條文如附件捐助章程修正前後對照表「修正後章程」欄之
    其餘條文部分，其中第1條係明定捐助章程依財團法人法、
    民法及相關法令規定辦理、第2條係修正並增列業務項目、
    第3條係刪除部分文字、第4條係增列設置國外分事務所、第
    11條係刪除部分文字、第15條為增列捐助章程修定日期。則
    核上開條文之變更，均難認與該財團法人「組織不完全」、
    「重要管理方法不具備」有關。是聲請人此部分之聲請，均
    與民法第62條規定之要件不符，故聲請人此部分之聲請，於
    法不合，應駁回之。
四、依非訟事件法第21條第1項前段、第24條第1項，裁定如主文
    。
中　　華　　民　　國　　111 　年　　1 　　月　　19　　日
                            民事第二庭法  官  劉玉媛
以上正本係照原本作成。
如對本裁定抗告，須於裁定送達後10日內向本院提出抗告狀，並
繳納抗告費新臺幣1,000元。
中　　華　　民　　國　　111 　年　　1 　　月　　19　　日
               　　                   書記官　潘湘惠